Minutes et répertoires du notaire Antoine QUINQUET, 30 octobre 1744 - 22 juin 1761 (étude I)
Archives nationales
- Minutes de Antoine QUINQUET, 1724 - 1816; MC/ET/I/418 - MC/ET/I/728
  - Minutes. 1751, janvier - mars, janvier - mars 1751; MC/ET/I/449
    - Main-levee., 10 janvier 1751; MC/ET/I/449
      Nom, qualité: (M.) Cessac, Claude Francois.
      Profession: docteur en medecine.
      Nom, qualité: (Mme ou Mlle) Chupin, Angelique Jeanne.
      Nom, qualité: (M.) Lejuge de Bouzonville, Guillaume.
      Intervenant 4, en deuxième partie:
      Nom, qualité: (M.) Loir Dulude, Daniel Raoul.
      Profession: conseiller du roi à la cour des aides
    - Transport de droits successifs., 10 janvier 1751; MC/ET/I/449
      Nom, qualité: (M.) Bruneau, Jean.
      Profession: jaugeur de la ville.
      Domicile: Paris.
      Nom, qualité: (M.) Bruneau, Jacques.
      Profession: cordonnier (maître).
      Relations: frère de l'intervenant 1.
      Nom, qualité: (Mme ou Mlle) Fevrier, Marie.
      Relations: veuve de l'intervenant 4.
      Intervenant 4, indirect:
      Nom, qualité: (M.) Chate, Thimothee.
      Profession: boucher
    - Mariage., 11 janvier 1751; MC/ET/I/449
      Nom, qualité: (M.) Brassac, Etienne (bourgeois de Paris).
      Nom, qualité: (Mme ou Mlle) Bocquet, Marguerite
    - Cautionnement., 12 janvier 1751; MC/ET/I/449
      Nom, qualité: (M.) Travers, Jean.
      Profession: marchand-epicier confiseur.
      Nom, qualité: (M.) Gravant, Louis.
      Profession: commis aux exercices.
      Domicile: Ferte-sous-Jouarre (la)
      cautionnement
    - Convention, accident., 12 janvier 1751; MC/ET/I/449
      Nom, qualité: (Mme ou Mlle) Rochechouart de Mortemart de, Marie Francoise.
      Nom, qualité: (M.) Talleyrand Perigord de Chalais, Jean Charles (prince).
      Nom, qualité: (M.) Toudouze de Saint-Leger, Claude.
      Nom, qualité: (M.) Pecquet Dit Picard.
      Profession: cocher
    - Bail, maison., 12 janvier 1751; MC/ET/I/449
      Nom, qualité: (M.) Mouchy de, Michel Charles (marquis).
      Nom, qualité: (M.) Varagne de Gardouch de, Jean Charles (marquis).
      Nom, qualité: (M.) Juliard de Bar de, Marie Thomasse (marquis)
    - Procuration en blanc., 12 janvier 1751; MC/ET/I/449
      Nom, qualité: (M.) Louis, Louis.
      Profession: laboureur.
      Domicile: Canfry
      procuration
    - Succession (renonciation)., 12 janvier 1751; MC/ET/I/449
      Nom, qualité: (M.) Bouchard d' Esparbais de Lussan, Marie Francois.
      Nom, qualité: (M.) Bouchard d' Esparbais de Lussan, Louis Pierre.
      Relations: père de l'intervenant 1
      renonciation
    - Arrete de compte de tutelle., 12 janvier 1751; MC/ET/I/449
      Nom, qualité: (M.) Laverdin, Louis.
      Profession: sellier privilegie suivant la cour.
      Profession: sellier carrossier
    - Transport de droits successifs., 13 janvier 1751; MC/ET/I/449
      Nom, qualité: (Mme ou Mlle) Puchot de Saleurs, Marie Sophie.
      Nom, qualité: (M.) Puchot de Saleurs, Rolland (comte).
      Profession: ambassadeur à la porte ottomane.
    - Procuration ad resignandum., 13 janvier 1751; MC/ET/I/449
      Nom, qualité: (M.) Vinatier Candide, Jean Baptiste.
      Profession: religieux profes benedictin.
      Nom, qualité: (M.) Vinatier, Jean Baptiste.
      Profession: sous-diacre.
      Domicile: Limoges, diocese
    - Obligation, delegation., 13 janvier 1751; MC/ET/I/449
      Nom, qualité: (M.) Girardou Des_ecurolles, Henri.
      Profession: capitaine au regiment du roi (ancien).
      Nom, qualité: (M.) Schelling, Christophe.
      Profession: tailleur privilegie du roi
    - Procuration., 14 janvier 1751; MC/ET/I/449
      Nom, qualité: (M.) Forbin d' Oppede de, Andre Bernard.
      Profession: prévôt.
      Domicile: Aise, eglise Metropolitaine.
      Nom, qualité: (M.) Pourein, Jean Francois
    - Bail, hangard., 15 janvier 1751; MC/ET/I/449
      Nom, qualité: (M.) Caillon, Jean.
      Profession: menuisier (maître).
      Nom, qualité: (M.) Dolley, Pierre.
      Profession: loueur de carrosses
    - Succession (renonciation)., 15 janvier 1751; MC/ET/I/449
      Nom, qualité: (personne morale) Riollet (hoirs).
      Relations: héritiers de l'intervenant 2.
      Nom, qualité: (Mme ou Mlle) Riollet, Marie Jeanne.
      État civil: décédée
    - Délivrance de legs., 15 janvier 1751; MC/ET/I/449
      Nom, qualité: (Mme ou Mlle) Riollet, Marie.
      État civil: décédée.
      Relations: mère de l'intervenant 1.
      Nom, qualité: (Mme ou Mlle) Jullien, Marie Julienne
      délivrance de legs
    - Procuration déposee., 15 janvier 1751; MC/ET/I/449
      Nom, qualité: (M.) Bourges de, Charles.
      Nom, qualité: (Mme ou Mlle) Lantin de Montagny, Jeanne Bernard.
      Nom, qualité: (Mme ou Mlle) Lantin de Montagny, Constance
    - Inventaire après décès de Thérèse Cécile Nivet, épouse d'Antoine Nozières., 16 janvier 1751; MC/ET/I/449
      Nom, qualité: (Mme ou Mlle) Nivet, Thérèse Cécile.
      Nom, qualité: (M.) Nozières, Antoine.
      inventaire après décès; Nivet, Thérèse Cécile; Nozières, Antoine
    - Vente, bestiaux, droits seigneuriaux., 16 janvier 1751; MC/ET/I/449
      Nom, qualité: (Mme ou Mlle) Des Gentils, Gabrielle.
      Nom, qualité: (M.) Vasse de, Henri (comte).
      Nom, qualité: (M.) Randon de Massanne, Elie
      acte de vente
    - Mariage., 16 janvier 1751; MC/ET/I/449
      Nom, qualité: (M.) Le Dour, Francois.
      Nom, qualité: (Mme ou Mlle) Delaporte, Marie Genevieve
    - Obligation., 17 janvier 1751; MC/ET/I/449
      Nom, qualité: (Mme ou Mlle) Bertault, Anne.
      Nom, qualité: (M.) Medard, Francois.
      Profession: officier du duc d'Orléans.
      Nom, qualité: (M.) Berthelot, Louis Marin
    - Constitution de rente., 18 janvier 1751; MC/ET/I/449
      Nom, qualité: (M.) Venant, Jean Baptiste.
      Profession: greffier au Parlement.
      Nom, qualité: (M.) Le Monnier, Jean Baptiste.
      Profession: maitre en chirurgie
    - Depot, contrat de mariage, extraits., 18 janvier 1751; MC/ET/I/449
      Nom, qualité: (M.) Riencourt de, Armand Charles.
      Profession: commissaire des guerres.
      Domicile: Tours, généralité.
      Nom, qualité: (Mme ou Mlle) Sevelinges, Francoise Nicole.
      Nom, qualité: (M.) Danger, Alexandre Victor.
      Profession: intéressé dans les fermes
      dépôt de pièces
    - Reconstitution de rente., 18 janvier 1751; MC/ET/I/449
      Nom, qualité: (M.) Mounier, Andre.
      Profession: chirurgien du cardinal de gesvres.
      Nom, qualité: (M.) Lambin Dit Adam, Vincent.
      Profession: chef de cuisine
    - Constitution viagere., 19 janvier 1751; MC/ET/I/449
      Nom, qualité: (M.) Rohan de Soubise de, Charles (prince).
      Domicile: Champagne.
      Nom, qualité: (M.) Darcussia, Joseph.
      Nom, qualité: (Mme ou Mlle) Bellanger, Francoise Therese.
      Relations: épouse de l'intervenant 2
    - Sous-bail, boutique., 19 janvier 1751; MC/ET/I/449
      Nom, qualité: (Mme ou Mlle) Charpentier, Marie Charlotte.
      Nom, qualité: (M.) Brule, Michel.
      Profession: marchand-chapelier
    - Procuration déposee., 20 janvier 1751; MC/ET/I/449
      Nom, qualité: (M.) Limanton, Jean.
      Profession: conseiller maitre des requetes de la reine.
      Nom, qualité: (M.) Gounot, Vincent.
      Profession: procureur au bailliage et pairie.
      Domicile: Nevers
    - Transport de créance (s)., 20 janvier 1751; MC/ET/I/449
      Nom, qualité: (M.) Dufour, Pierre Etienne.
      Profession: garde magasin des porcelaines.
      Domicile: Vincennes.
      Nom, qualité: (M.) Bertin, Jean Baptiste.
      Profession: orfevre (maître)
    - Convention, obligation., 20 janvier 1751; MC/ET/I/449
      Profession: orfevre (maître).
      Nom, qualité: (Mme ou Mlle) Canas de Launay, Marie.
      Relations: épouse de l'intervenant 3, procureur de l'intervenant 3.
      Nom, qualité: (M.) Dormoy, Charles Jean Baptiste (bourgeois de Paris)
    - Inventaire après décès d'Etienne Frilay., 21 janvier 1751; MC/ET/I/449
      Nom, qualité: (M.) Frilay, Etienne (bourgeois de Paris).
      inventaire après décès; Frilay, Etienne
    - Procuration., 22 janvier 1751; MC/ET/I/449
      Nom, qualité: (M.) Huge, Antoine.
      Profession: bailli royal de la vicomte.
      Domicile: Soissons.
      Nom, qualité: (M.) Villain, Louis.
      Nom, qualité: (Mme ou Mlle) Bardet, Francoise Madeleine.
    - Quittance., 22 janvier 1751; MC/ET/I/449
      Nom, qualité: (M.) Tesson, Jean (bourgeois de Paris).
      Nom, qualité: (M.) Sevelinges de Laboissiere, Charles Francois
    - Testament., 23 janvier 1751; MC/ET/I/449
      Nom, qualité: (Mme ou Mlle) Raymond de, Angelique Francoise.
      Nom, qualité: (M.) Estampes de Valencay D', Francois Henri.
    - Transport de rente., 23 janvier 1751; MC/ET/I/449
      Nom, qualité: (Mme ou Mlle) Lesgret, Marie Louise.
      Nom, qualité: (M.) Jans, Jean Baptiste.
      Profession: auditeur en la chambre des comptes
    - Quittance., 23 janvier 1751; MC/ET/I/449
      Nom, qualité: (personne morale) Drouin (hoirs).
      Nom, qualité: (M.) Drouin Dit Laboutonniere, Jean.
      Profession: bas-officier à l'hotel des invalides.
      Nom: (personne morale) Hotel Des Invalides
    - Quittance., 24 janvier 1751; MC/ET/I/449
      Nom, qualité: (M.) Crostete, Rene.
      Profession: contrôleur de la capitation.
      Nom, qualité: (Mme ou Mlle) Polle, Genevieve.
      Relations: épouse de l'intervenant 1
    - Mariage., 24 janvier 1751; MC/ET/I/449
      Nom, qualité: (M.) Laville, Jean.
      Profession: perruquier.
      Nom, qualité: (Mme ou Mlle) Giraud, Marie Catherine
    - Mariage., 24 janvier 1751; MC/ET/I/449
      Nom, qualité: (M.) Pelicier, Jean.
      Profession: entrepreneur de treillage.
      Nom, qualité: (Mme ou Mlle) Cattois, Marie Jeanne
    - Collation de benefice, benefice ecclesiastique, Saint-Julien-de-Concelles., 25 janvier 1751; MC/ET/I/449
      Nom, qualité: (M.) Forbin d' Hoppede de, Andre Bernard (religieux).
      Profession: prévôt de l'eglise.
      Domicile: Aise-en-Provence.
      Nom, qualité: (M.) Thomassin de Peynier, Louis.
      Profession: clerc.
      Domicile: Aise, diocese
    - Foi et hommage, terres, Lucenay-les-Aix., 26 janvier 1751; MC/ET/I/449
      Nom, qualité: (M.) Randon de Massanne, Elie.
      Profession: receveur general des finances.
      Domicile: Poitou.
      Nom, qualité: (M.) Mazarini Mancini de Nivernois, Jules Francois (duc).
      Profession: gouverneur de province.
      Domicile: Nivernais
    - Inventaire après décès de Jeanne Elisabeth Dulys, veuve de Léonard Legros., 26 janvier 1751; MC/ET/I/449
      Nom, qualité: (Mme ou Mlle) Dulys, Jeanne Elisabeth.
      Nom, qualité: (M.) Legros, Léonard.
      Profession: procureur au Châtelet.
      inventaire après décès; Dulys, Jeanne Elisabeth; Legros, Léonard
    - Procuration., 26 janvier 1751; MC/ET/I/449
      Nom, qualité: (M.) Millin de Chamblaines, Valentin.
      Profession: commissaire ordinaire des guerres.
      Nom, qualité: (M.) Legrand (bourgeois de Paris)
    - Inventaire après décès de Nicolas Neveu., 26 janvier 1751; MC/ET/I/449
      Nom, qualité: (M.) Neveu, Nicolas.
      Profession: maitre d'hotel.
      inventaire après décès; Neveu, Nicolas
    - Desistement de procuration, procuration., 27 janvier 1751; MC/ET/I/449
      Nom, qualité: (M.) Peyrotte, Charles.
      Profession: intendant de la maison du comte de zalens.
      Nom, qualité: (M.) Salles de, Charles.
      Relations: procureur de l'intervenant 3.
      Nom, qualité: (M.) Aubert, Antoine
    - Vente, bestiaux., 28 janvier 1751; MC/ET/I/449
      Nom, qualité: (M.) Jaucourt de, Etienne Auguste (comte).
      Nom, qualité: (M.) Jaucourt de, Pierre Antoine (baron)
    - Testament., 29 janvier 1751; MC/ET/I/449
      Nom, qualité: (M.) Miane, Quentin.
      Profession: marchand-fripier
    - Procuration., 29 janvier 1751; MC/ET/I/449
      Nom, qualité: (M.) Vuailly de, Marc Antoine (bourgeois de Paris).
      Profession: marchand-.
      Nom, qualité: (M.) Villeneuve, Jean.
      Profession: officier du prince de conde
    - Notoriete, nom., 29 janvier 1751; MC/ET/I/449
      Nom, qualité: (Mme ou Mlle) Masse, Louise Francoise
    - Bail, maison., 29 janvier 1751; MC/ET/I/449
      Nom, qualité: (Mme ou Mlle) Malobrier, Michelle.
      Nom, qualité: (M.) Le Bercher, David.
      Profession: sculpteur.
      Nom, qualité: (M.) Remion, Jean Baptiste.
      Profession: charcutier (maître).
      Nom, qualité: (Mme ou Mlle) Larbaletrier, Genevieve.
      Relations: épouse de l'intervenant 3
    - Comparution., 30 janvier 1751; MC/ET/I/449
      Nom, qualité: (M.) Dupuis de Bechurel, Gabriel.
      Profession: capitaine au regiment lyonnais
    - Prorogation, usufruit., 31 janvier 1751; MC/ET/I/449
      Nom, qualité: (M.) La Tour d' Auvergne, Godefroy (duc).
      Profession: gouverneur general.
      Domicile: Auvergne, haute et Basse Auvergne.
      Nom, qualité: (M.) Durand de Mery, Jacques.
      Profession: fermier general
    - Comparution., 1er février 1751; MC/ET/I/449
      Nom, qualité: (Mme ou Mlle) Heuze de Vologer, Francoise.
      Nom, qualité: (M.) Waldvir, Christian Frederic (comte).
      Profession: capitaine au regiment des gardes suisses
    - Testament., 1er février 1751; MC/ET/I/449
      Nom, qualité: (Mme ou Mlle) Grolee de Viriville de, Francoise Sabine.
      Nom, qualité: (M.) Laubespine de Verderonne de, Louis Etienne (marquis)
    - Obligation., 2 février 1751; MC/ET/I/449
      Nom, qualité: (M.) Diot de Blanchard, Gui.
      Profession: marchand de bois.
      Nom, qualité: (M.) Gory, Henri.
    - Mariage., 3 février 1751; MC/ET/I/449
      Nom, qualité: (M.) Dorival, Jean.
      Profession: valet de pied du prince de conti.
      Nom, qualité: (Mme ou Mlle) Celis, Marie
    - Procuration déposee., 3 février 1751; MC/ET/I/449
      Nom, qualité: (M.) Bullion de, Christophe Louis.
      Profession: capitaine de dragons (ancien).
      Nom, qualité: (M.) Quentin, Francois (bourgeois de Paris)
    - Transaction., 3 février 1751; MC/ET/I/449
      Nom, qualité: (M.) Prondre de Guermantes, Paulin Gabriel.
      Profession: president à la chambre des comptes (ancien).
      Nom, qualité: (Mme ou Mlle) Prondre de Guermantes, Elisabeth Francoise.
      Nom, qualité: (M.) Malide de, Louis.
      Profession: capitaine au regiment des gardes francaises.
      Nom, qualité: (M.) Rousseau, Louis.
      Profession: trésorier receveur et payeur des rentes sur les gabelles
      accord
    - Procuration ad resignandum., 3 février 1751; MC/ET/I/449
      Nom, qualité: (M.) Ame, Nicolas Alexandre.
      Profession: prêtre.
      Domicile: Sisteron, diocese.
      Nom, qualité: (M.) Jourdan, Jean Baptiste.
      Domicile: Sisteron, diocese
    - Transport de rente., 4 février 1751; MC/ET/I/449
      Nom, qualité: (Mme ou Mlle) Huvino, Marie Francoise.
      Nom, qualité: (M.) Dassaud de Glata, Jean.
    - Obligation., 4 février 1751; MC/ET/I/449
      Nom, qualité: (M.) Prevost de Saint-Cyr, Nicolas Charles.
      Profession: maitre des requetes (ancien).
      Nom, qualité: (Mme ou Mlle) Ruot Dutronchot, Anne.
      Nom, qualité: (M.) Sevelinges d' Espagny de, Nicolas Louis
    - Mariage., 4 février 1751; MC/ET/I/449
      Nom, qualité: (M.) More, Pierre.
      Profession: cocher.
      Nom, qualité: (Mme ou Mlle) Bourgouin, Jeanne
    - Bail, maison., 4 février 1751; MC/ET/I/449
      Nom, qualité: (M.) Belicard, Charles.
      Nom, qualité: (M.) Gautier, Etienne.
      Profession: sellier (maître)
    - Depot, certificat., 4 février 1751; MC/ET/I/449
      Nom, qualité: (Mme ou Mlle) Lusse, Madeleine Beni.
      Nom, qualité: (M.) Jouanne de Lacarre de Saunery, Jean Baptiste.
      Profession: marechal des camps et armées du roi
    - Testament., 5 février 1751; MC/ET/I/449
      Nom, qualité: (M.) Charmoy, Pierre.
      Profession: gagne deniers
    - Cautionnement., 5 février 1751; MC/ET/I/449
      Nom, qualité: (M.) Massenet, Jean Nicolas (bourgeois de Paris).
      Nom, qualité: (M.) Massenet, Nicolas.
      Profession: commissaire aux aides.
      Domicile: Valogne.
    - Mariage., 5 février 1751; MC/ET/I/449
      Nom, qualité: (M.) Pourin, Claude.
      Profession: marchand de vins,traiteur.
      Nom, qualité: (Mme ou Mlle) Regnault, Marie Madeleine
    - Mariage., 5 février 1751; MC/ET/I/449
      Nom, qualité: (M.) Mary, Etienne.
      Profession: vigneron.
      Domicile: Ris-Laborde.
      Nom, qualité: (Mme ou Mlle) Blanchard, Louise.
      Nom, qualité: (M.) Boivin, Jacques.
      Profession: voiturier par terre
    - Quittance., 5 février 1751; MC/ET/I/449
      Nom, qualité: (Mme ou Mlle) Pillart, Claire.
      Nom, qualité: (M.) Moreau, Jean.
      Profession: marchand.
      Domicile: Louvres-en-Parisis.
      Nom, qualité: (M.) Pillart, Jean (bourgeois de Paris)
    - Quittance., 6 février 1751; MC/ET/I/449
      Nom, qualité: (personne morale) Riollet (legataires).
      Relations: legataires de l'intervenant 2.
      Relations: mère de l'intervenant 1
    - Obligation., 6 février 1751; MC/ET/I/449
      Nom, qualité: (M.) Bouchard d' Esparbais de Lussan, Pierre Charles (comte).
      Profession: marechal des camps et armées.
      Nom, qualité: (M.) Lafontaine, Jean Francois.
      Domicile: Bretagne
    - Vente, off-controleur au grenier à sel, Nevers., 6 février 1751; MC/ET/I/449
      Nom, qualité: (M.) Romet, Jean Baptiste.
      Profession: caissier general du duc de bouillon.
      Nom, qualité: (M.) Dard, Gaspard.
    - Constitution., 7 février 1751; MC/ET/I/449
      Nom, qualité: (M.) Fouhet, Robert Toussaint.
      Profession: avocat au Parlement.
      Nom, qualité: (M.) Lemonnier, Jean Baptiste.
    - Cautionnement, direction des aides, Montdidier., 8 février 1751; MC/ET/I/449
      Nom, qualité: (M.) Randon de Boisset, Pierre Louis.
      Profession: intéressé dans les affaires du roi.
      Nom, qualité: (M.) Dainval, Milon.
      Profession: directeur des aides.
      Domicile: Montdidier, election
    - Decharge, pieces., 9 février 1751; MC/ET/I/449
      Nom, qualité: (M.) Gheerbrant, Laurent Julien.
      Profession: receveur des gabelles.
      Domicile: Montdoubleau.
      Nom, qualité: (Mme ou Mlle) Roullier, Jeanne Helene.
      Nom, qualité: (M.) Piveau de Viennay, Jean Baptiste.
      Profession: prêtre,abbe commendataire.
      Domicile: Turpennay, abbaye
    - Main-levee., 9 février 1751; MC/ET/I/449
      Nom, qualité: (M.) Morain, Philippe.
      Profession: caissier des fourrages.
      Domicile: Besancon.
      Nom, qualité: (M.) Bouchard d' Esparbais de Lussan (marquis)
    - Convention, main-levee., 9 février 1751; MC/ET/I/449
      Nom, qualité: (M.) Andreol, Claude.
      Profession: purruquier.
      Nom, qualité: (M.) Bedez, Simon Pierre
    - Mariage., 9 février 1751; MC/ET/I/449
      Nom, qualité: (M.) Alliot, Laurent.
      Profession: marchand-bonnetier.
      Nom, qualité: (Mme ou Mlle) Guimont, Claire Elisabeth
    - Quittance de remboursement de rente., 10 février 1751; MC/ET/I/449
      Nom, qualité: (M.) Cornouailles de, Pierre.
      Profession: prêtre,prieur commendataire.
      Domicile: Bourg-le-Pretre.
      Nom, qualité: (M.) Montmorency de, Alexandre Joseph (comte)
    - Compte, quittance., 10 février 1751; MC/ET/I/449
      Nom, qualité: (Mme ou Mlle) Maigret, Marie Francoise.
      Nom, qualité: (M.) Pernot Dubuat, Remy.
      Profession: conseiller secrétaire honoraire du roi.
      Nom, qualité: (M.) Villeneuve de Trans, Louis (marquis)
    - Obligation., 10 février 1751; MC/ET/I/449
      Nom, qualité: (M.) Lafosse, Noel.
      Profession: marchand de vins.
      Nom, qualité: (M.) Charpentier, Louis.
      Profession: marchand de vins
    - Depot, pieces concernant le duc de Richemont, Chichester., 10 février 1751; MC/ET/I/449
      Nom, qualité: (M.) Pomponne Bocquet de Latour, Pierre
    - Procuration., 11 février 1751; MC/ET/I/449
      Nom, qualité: (Mme ou Mlle) Choiselle de, Louise Denise.
      Relations: veuve de l'intervenant 2, procureur de l'intervenant 2.
      Nom, qualité: (M.) Dodart, Claude Jean Baptiste.
      Profession: medecin du roi (premier).
      Intervenant 3, en première partie:
      Nom, qualité: (M.) Sauzay de, Augustin Jean (vicomte).
      Profession: capitaine des vaisseaux du roi.
      Domicile: Brest.
      Nom, qualité: (M.) Groubental de, Ferdinand Joseph
    - Consentement., 11 février 1751; MC/ET/I/449
      Nom, qualité: (M.) Bertran, Jean.
      Profession: cocher de la duchesse de villeroy (ancien).
      Nom, qualité: (M.) Morand.
      Profession: notaire en la chatellenie royale.
      Domicile: Billy
    - Transport de rente., 11 février 1751; MC/ET/I/449
      Nom, qualité: (M.) Meulan de Lasourdiere, Claude Marie.
      Profession: receveur general des rentes de l'hotel de ville.
      Nom, qualité: (M.) Oneille, Jean.
      Profession: prêtre,prefet de la communaute du college de pretres irlandais.
      Domicile: Paris
    - Transport de rente., 12 février 1751; MC/ET/I/449
      Nom, qualité: (Mme ou Mlle) Maindestre, Catherine Avoy.
      Nom, qualité: (Mme ou Mlle) Maindestre, Marie Madeleine.
      Nom, qualité: (M.) Mery d' Arcy, Jean Francois
    - Reconnaissance., 12 février 1751; MC/ET/I/449
      Nom, qualité: (M.) Quenot, Jacques (bourgeois de Paris).
      Nom, qualité: (M.) Cazier, Charles.
      Profession: marchand-chevaux.
      Domicile: Bohain
    - Procuration déposee., 12 février 1751; MC/ET/I/449
      Nom, qualité: (M.) Desjobert, Charles.
      Profession: procureur en Parlement.
      Nom, qualité: (Mme ou Mlle) Dargier, Marie
    - Autorisation., 13 février 1751; MC/ET/I/449
      Nom, qualité: (M.) Chustet, Edme (bourgeois de Paris).
      Nom, qualité: (Mme ou Mlle) Testard, Marie Francoise.
    - Quittance, main-levee., 13 février 1751; MC/ET/I/449
      Nom, qualité: (Mme ou Mlle) Briere, Madeleine.
      Nom, qualité: (M.) Leconte, Francois (bourgeois de Paris).
      Nom, qualité: (M.) Lebegue de Majainville, Jean Francois
    - Procuration., 13 février 1751; MC/ET/I/449
      Nom, qualité: (M.) Laubespine de Verderonne de, Louis Etienne.
      Nom, qualité: (M.) Chenavier, Louis.
      Profession: payeur des gages.
      Domicile: Dauphine, parlement
    - Constitution viagere., 15 février 1751; MC/ET/I/449
      Nom, qualité: (M.) Aleaune de Triel, Francois.
      Profession: maitre ordinaire de la chambre des comptes.
      Nom, qualité: (M.) Lobel, Robert (bourgeois de Paris)
    - Mariage., 15 février 1751; MC/ET/I/449
      Nom, qualité: (M.) Prevoteaux, Jean Baptiste.
      Profession: valet de chambre.
      Nom, qualité: (Mme ou Mlle) Griffeuille, Marie Therese
    - Apprentissage, met-boursier., 15 février 1751; MC/ET/I/449
      Nom, qualité: (M.) Chaloche, Joseph.
      Profession: marchand-boursier (maître).
      Nom, qualité: (M.) Leon, Robert
    - Quittance de legs., 15 février 1751; MC/ET/I/449
      Nom, qualité: (Mme ou Mlle) Maugeay, Marguerite Jeanne.
      Nom, qualité: (M.) Randon de Massan, Elie.
      Profession: conseiller secrétaire du roi
    - Titre nouvel., 16 février 1751; MC/ET/I/449
      Nom, qualité: (M.) Koch, Georges.
      Profession: chef de cuisine.
      Nom, qualité: (Mme ou Mlle) Bossin, Claude Esther.
      Nom, qualité: (M.) Privat, Jean.
    - Procuration déposee., 16 février 1751; MC/ET/I/449
      Nom, qualité: (M.) Passerat de Vaubrun.
      Nom, qualité: (M.) Dutour, Jean Baptiste.
      Relations: héritier de l'intervenant 3.
      Nom, qualité: (M.) Dufour, Claude.
      Profession: president.
      Domicile: Soissons, election
    - Transport de droits successifs., 16 février 1751; MC/ET/I/449
      Nom, qualité: (Mme ou Mlle) Ancel Des_granges, Marguerite.
      Nom, qualité: (M.) Chouly de Permangle de, Gabriel (comte).
      Domicile: Port-Louis-du-Rhin.
      Nom, qualité: (Mme ou Mlle) Duplessis, Cecile.
      Nom, qualité: (M.) Roland, Pierre.